臺灣台北地方法院民事判決  九十一年重訴字第八一九號
    原      告  甲○○○
    原      告  乙○○○
右當事人間請求履行契約事件，本院判決如左：
    主    文
被告應將如附表一所示之土地移轉所有權登記與原告甲○○○。
被告應將如附表二所示之土地移轉所有權登記與原告乙○○○。
訴訟費用由被告負擔。
    事實及理由
一、原告起訴主張：原告甲○○○與原告乙○○○之前手陳秀蘭於民國五十四年七月
    八日向被告即張昭雄即祭祀公業張泉興之前任代表人張福堂、張慈逢、張朝棟等
    購買原地號為於木柵鄉○○段木柵小段一九七地號之建築用地約一百○二坪（面
    積以實測為準、並附有略圖，於經測量分割後地號為台北市○○區○○段一小段
    三○八、三○八之一、三○八之二、三○七、三○七之一、三○七之二）。原告
    甲○○○與陳秀蘭並於五十五年八月二十二日給付九成之價金與被告，雙方並約
    定俟土地辦理分割登記後移轉所有權登記與原告，嗣陳芬蘭於六十二年十一月二
    十四日將其所購買之部份出售與原告乙○○○，而被告於取得九成價金後，業將
    系爭土地交付與原告等，由原告用於建築房屋使用迄今。其後於八十八年六月三
    十日，原告復應被告要求再與其簽訂新土地買賣契約書，原告並依約給付定金二
    萬元之訂金與被告，依該約第四條約定，被告應於八十八年七月三十日前協同原
    告等辦理所有權移轉登記，詎被告迄未依約完成所有權移轉登記，爰依買賣契約
    訴請被告移轉系爭土地之所有權登記與原告等情。並聲明：(一)被告應將如附表一
    所示之土地移轉所有權登記與原告甲○○○，(二)被告應將如附表二所示之土地移
    轉所有權登記與原告乙○○○。
    被告則以：兩造確有簽訂買賣契約書，但因原告尚未付清買賣價金，故被告不用
    移轉登記等語，資為抗辯。並聲明：原告之訴駁回。
二、兩造不爭執之事實：原告起訴主張兩造就坐落台北市○○區○○段一小段三○八
    、三○八之一、三○八之二、三○七、三○七之一、三○七之二號土地訂有土地
    買賣契約，原告依八十八年六月三十日之買賣契約業已支付二萬元訂金，被告迄
    未移轉上開土地之所有權登記予原告之事實，業據提出買賣契約書、收據、杜賣
    證書、土地登記謄本、地籍圖騰本為證，復為被告所不爭執，堪信為真實。
三、被告雖辯稱原告尚未付清買賣價金，故被告不用移轉登記云云，惟依系爭買賣契
    約第二條約定：「：：本契約成立時即由甲方（即原告）當場付給貳萬元整，餘
    款於辦理所有權移轉登記完成後甲方一次付清，：：。」、第四條約定：「乙方
    （即被告）應於八十八年七月三十日前協同甲方辦理所有權移轉登記：：。」，
    原告既已給付二萬元，被告即負有將系爭土地所有權移轉登記予原告之義務，嗣
    移轉登記完成後，原告始須付清尾款，被告並無同時履行抗辯權可資行使，前揭
    所辯尚非可採。
四、綜上所述，原告本於兩造間買賣契約請求被告應將如附表一所示之土地移轉所有
    權登記與原告甲○○○，應將如附表二所示之土地移轉所有權登記與原告乙○○
    ○，洵屬有據，應予准許。
五、結論：原告之訴為有理由，依民事訴訟法第七十八條，判決如主文。
中      華      民      國    九十一    年      五      月      九      日
                                        民事第四庭法      官  劉又菁
右為正本係照原本作成
如對本判決上訴，須於判決送達後廿日內向本院提出上訴狀
中      華      民      國    九十一    年      五      月      九      日
                                                  法院書記官  黃瓊滿
